【裁判字號】    97,交聲,104
【裁判日期】    970131
【裁判案由】    違反道路交通管理處罰條例聲明異議
【裁判全文】
臺灣士林地方法院交通事件裁定         97年度交聲字第104號
原處分機關  臺北市交通事件裁決所
異  議  人  甲○○
即受處分人
上列異議人即受處分人因違反道路交通管理處罰條例案件，對於
臺北市交通事件裁決所中華民國97年1 月11日所為之處分（原處
分案號：北市裁二字第裁22-AB0000000號）聲明異議，本院裁定
如下：
    主  文
異議駁回。
    理  由
一、按汽車駕駛人駕駛汽車，應遵守道路交通標誌、標線、號誌
    之指示，道路交通安全規則第90條前段定有明文；又汽車駕
    駛人行經有燈光號誌管制之交岔路口闖紅燈者，處新臺幣（
    下同）1,800 元以上5,400 元以下罰鍰，並記違規點數3 點
    ，道路交通管理處罰條例第53條第1 項、第63條第1 項第3
    款亦分別定有明文。
二、原處分意旨略以：異議人即受處分人甲○○於民國96年12月
    15日16時25分許，駕駛其所有之車牌號碼EV-1946 號自用小
    客車，行至臺北市○○○路與興安街之有燈光號誌管制交岔
    路口，不依當時已亮紅燈之號誌停車等待，反逕自闖紅燈行
    駛，經警製單舉發「闖紅燈」之違規，爰依道路交通管理處
    罰條例第53條第1 項之規定，裁處罰鍰2,700 元。
三、聲明異議意旨略以：案發當時，伊係於綠燈時通過，剛好碰
    到燈號秒差轉換（即綠燈轉黃燈再轉紅燈）之際而被拍照，
    並未闖越紅燈，且警方應舉證從車輛於停止線前、車子壓在
    停止線上、超過停止線等當時之現場照片3 幀，才能據以證
    明其確有闖紅燈之情事，非能單憑過線紅燈照片，遽指其闖
    紅燈，故伊並無闖紅燈之違規，原處分機關未予詳查，逕予
    裁罰，實難甘服云云。
四、本院查：
    (一)本件異議人確有於96年12月15日16時25分許，駕駛其所有
      之車牌號碼EV-1946 號自用小客車，行經臺北市○○○路
      與興安街之有燈光號誌交岔路口乙情，為異議人所不否認
      ，並有上開路口所設置照相設備攝得之彩色採證照片2 張
      附卷可憑，應甚明確，堪予認定。
    (二)異議人故不否認有於上開日時駕車行經前揭路口之事實，
      然否認有何闖紅燈之行為。惟查，本件採證照片係由設置
      於路口之固定桿相機所攝得，第一張照片顯示之數據為「
      ３Ｙ３0 」、「Ｒ０１6 」，係指行駛於內側第三車道之
      異議人車輛，於黃燈號誌有3 秒並已轉換紅燈1.6 秒時，
      因超越停止線駛壓感應圈而為該固定桿相機感應拍照；第
      二張照片顯示之數據為「Ｒ０３1 」、「Ｖ＝」，係指
      異議人之車輛，於轉換紅燈後3.1 秒時，仍未為煞車，猶
      以時速42公里之速度繼續行駛等情，且儀控燈如係綠燈或
      黃燈時，車輛通過停止線前之感應線圈，電腦系統將不予
      啟動，故無綠燈或黃燈時通過遭照相舉發之可能等情，有
      臺北市政府警察局松山分局97年1 月8 日北市警松分交字
      第09633112800 號函及採證照片2 幀附卷可稽，堪認異議
      人前揭車輛於紅燈亮起1.6 秒後，未停等於道路交岔口處
      之停止線後方仍繼續行駛。異議人雖辯稱其係於綠燈時已
      超越停止線云云，然車輛必須在紅燈時，輾壓固定式電腦
      自動照相機之感應線圈，始會啟動相機拍照採證，而車輛
      在綠燈時輾壓感應線圈，並不會啟動相機拍照採證，此乃
      機器正常運作下必然之理。從而，異議人所有之車輛既於
      號誌轉換為紅燈後遭感應拍攝，顯見其在紅燈時始輾壓感
      應線圈，足徵異議人所有之車輛有闖越紅燈之違規行為甚
      明，故異議人之上開辨詞，並不足採。
    (三)按道路交通管理處罰條例第7 條之2 第4 項規定，第1 項
      逕行舉發，應記明車輛牌照號碼、車型等可資辨明之資料
      ，以汽車所有人為被通知人製單舉發。本案逕行舉發案件
      係以汽車所有人即異議人為受處分人，而同條例第63 條
      第1 項各款所規定之違規記點係針對汽車駕駛人所為之懲
      罰，是本件不對異議人另記違規點數。
五、綜上所述，異議人確有在前開時、地，駕車行經有燈光號誌
    管制之交叉路口闖紅燈違規行為。原處分機關依前開道路交
    通管理處罰條例第53條第1 項及違反道路交通管理事件統一
    裁罰基準表之規定，裁處異議人罰鍰2,700 元，尚無違誤。
    異議人猶執前詞指摘原處分不當，為無理由，自應將其異議
    駁回。
據上論斷，應依道路交通案件處理辦法第19條，裁定如主文。
中    華    民    國    97    年    1     月    31    日
                        交通法庭法  官  高雅敏
以上正本證明與原本無異
如不服本裁定應於送達後5日內向本院提出抗告狀
                                書記官  田瑾俐
中    華    民    國    97    年    1     月    31    日


司法院資訊處製作；財團法人民間司法改革基金會備份。
